臺灣臺北地方法院交通事件裁定　　　　94年度交聲更字第20號
異議人即
受處分人　甲○○
上列異議人即受處分人因違反道路交通管理處罰條例案件，對於
臺北市交通事件裁決所民國九十三年十月二十日所為之處分（原
處分案號：北市裁三字第裁22-L00000000號），聲明異議，本院
裁定如下：
    主  文
原處分撤銷。
甲○○不罰。
    理  由
一、按報廢登記之汽車仍行駛者，處汽車所有人新臺幣（下同）
    三千六百元以上一萬零八百元以下罰鍰，並禁止其行駛，車
    輛並沒入之，道路交通管理處罰條例第十二條第一項第十款
    、第二項前段分別定有明文。又本條例關於車輛所有人之處
    罰，如應歸責於車輛駕駛人者，處罰車輛駕駛人，同條例第
    八十五條第二項亦有明文。
二、異議意旨略以：異議人即受處分人甲○○前因另購新車，故
    於民國九十三年五月四日將其所有已老舊不堪使用之車號
    WVU-7531號自用小客車號牌卸下，並委託車商報廢，車體則
    停置於板橋縣板橋市○○街四六巷口，準備交由資源回收商
    回收，然竟於報廢翌日發現該車體不翼而飛，遍尋未著，旋
    於當日前往臺北縣政府警察局海山分局江翠派出所（下稱江
    翠派出所）報案失竊，經值班員警告以車輛已報廢且號牌繳
    回監理單位，車體可能遭資源回收商拖走，應先查明，再行
    報案等語。茲異議人既已依法繳清稅費，完成報廢手續，舉
    發單位應查明違規車輛駕駛人之身分，依法追究車輛之來源
    並予告發，而非令異議人承受責任等語。
三、本件原處分機關臺北市交通事件裁決所係以：異議人所有之
    車號WVU-7531號自用小客車，業於九十三年五月四日向監理
    單位完成一般報廢登記，竟於同年月三十一日上午八時五分
    許，由第三人陳安祈駕駛，行經嘉義縣第一六八線道與府中
    路口之長庚醫院前，遭嘉義縣警察局交通警察隊警員蔡水欽
    發現，除將陳安祈攔停外，並以陳安祈有違反前揭道路交通
    管理處罰條例第十二條第一項第十款規定之行為掣單舉發，
    嗣原處分機關依同條例第十二條第一項第十款規定，於同年
    十月二十日逕行從重裁處異議人罰鍰一萬零八百元，並沒入
    車輛。
四、異議人固不否認其所有上開報廢登記之車輛於前揭時、地由
    陳安祈行駛之事實，惟堅詞否認有何違規情事，辯稱：該車
    體於報廢翌日遭竊，應追究違規車輛駕駛人之責任等語。查
    異議人所有前揭車輛確有於上開時、地行駛之事實，固有嘉
    義縣警察局舉發違反道路交通管理事件通知單附卷可稽，惟
    異議人已於九十三年五月四日向監理單位完成報廢登記，並
    繳回號牌二面，此亦有汽車異動歷史查詢及最新車籍查詢資
    料在卷為憑，至異議人所辯該車體於報廢翌日遭竊乙節，經
    本院函詢結果，江翠派出所並無前開報廢車輛之車體失竊報
    案紀錄，固有卷附該所九十四年三月十六日海警新字第二五
    二號陳報單可參，惟本件舉發時實際使用該車之人既為陳安
    祈，而非異議人，且異議人之友人李則賢於本院訊問時陳稱
    ：異議人將該車交由伊處理報廢事宜，伊完成報廢後，本來
    要找資源回收車拖回，故將該車停放在臺北縣板橋市○○路
    四五、四六巷，且將車輛二前輪拆卸，伊認為不會有人偷車
    ，未料報廢後不到二、三日，發現車輛遭竊，當日伊前往江
    翠派出所，值班員警稱該車不會有人偷，要伊查清楚再報案
    ，否則將有誣告罪刑責。之後伊仍找不到該車，因而認為車
    輛應係由資源回收車拖走。至異議人對上開過程全不知情，
    伊因不敢對異議人說明上情，乃告以車輛已完成資源回收報
    廢，並貼三千元予異議人。伊與異議人均不認識陳安祈，伊
    亦未將車體交與陳安祈等語。而陳安祈已於九十四年四月一
    日死亡，此有法務部戶役政連結作業系統個人基本資料查詢
    在卷可稽，本院亦無從傳喚其到庭說明違規行駛之車體來源
    。是依卷存證據，前開車體遭陳安祈行駛，尚難謂係經異議
    人同意或指示，或有其他可歸責於異議人之事由所致，自不
    足以遽為不利於異議人之認定。故異議人之異議為有理由，
    原處分機關未審酌及此而為處分，尚有未洽，自應由本院將
    原處分撤銷，並諭知異議人不罰。
據上論斷，應依道路交通案件處理辦法第二十條前段，裁定如主
文。
中　　華　　民　　國　九十四　年　　七　　月　二十二　日
　　　　　　　　　交通法庭法　官　陳芃宇
以上正本證明與原本無異
如不服本裁定應於送達後五日內向本院提出抗告狀
                      　　書記官　周小玲
中　　華　　民　　國　九十四　年　　七　　月　二十二　日
